臺灣高雄地方法院民事裁定　　　　　　99年度審仲聲字第27號
聲　請　人　高雄捷運股份有限公司
法定代理人　吳濟華
代　理　人　李家慶律師
　　　　　　蕭偉松律師
　　　　　　邊國鈞律師
相　對　人　高雄市政府
法定代理人　陳菊
代　理　人　吳小燕律師
　　　　　　金玉瑩律師
上列當事人間因仲裁事件，聲請人聲請選定主任仲裁人，本院裁
定如下：
    主  文
選定陳自強教授為兩造中華民國仲裁協會九十九年度仲雄聲義字
第二十二號仲裁事件之主任仲裁人。
聲請程序費用由相對人負擔。
    理  由
一、按仲裁協議，未約定仲裁人及其選定方法者，應由雙方當事
    人各選一仲裁人，再由雙方選定之仲裁人共推第三仲裁人為
    主任仲裁人，並由仲裁庭以書面通知當事人。仲裁人於選定
    後30日內未共推主任仲裁人者，當事人得聲請法院為之選定
    ，仲裁法第9 條第1項、第2 項定有明文。
二、聲請意旨略以：兩造就高雄都會區大眾捷運系統紅橘線路網
    建設案興建營運契約（下稱系爭契約）訂有仲裁條款，聲請
    人就系爭契約因「R4車站C1出入口電梯與上方人行天橋銜接
    工程」、「R4車站A2/C1 出入口通道」、「R4車站A1出入口
    轉乘設施增額施工需求（配合高雄公園改造）」及「廠區○
    ○區○路權外因應外單位暨民意要求新增調節池暨雜項工程
    」等施工項目（以下合稱系爭工程）所生工程款爭議，及因
    「平行監造小組監造費用」、「增建建築工藝展示室」所生
    爭議，聲請仲裁，經中華民國仲裁協會以99年度仲雄聲義字
    第22號仲裁事件（下稱系爭仲裁事件）受理在案，聲請人與
    相對人雖已分別選任楊淑文教授、林夙慧律師為仲裁人，然
    2 位仲裁人逾30日法定期間仍未能共推主任仲裁人，爰依仲
    裁法第9 條規定，聲請選定主任仲裁人等語。
三、兩造選定之仲裁人在選定後30日內，迄未共推第三仲裁人為
    主任仲裁人，有中華民國仲裁協會民國99年9 月9 日（99）
    仲雄業字第990731號函在卷可稽（見本院卷第41頁），聲請
    人聲請本院選任主任仲裁人，係屬有據。經查系爭仲裁案件
    主要爭點為系爭工程是否在系爭契約原約定應施作範圍內，
    暨聲請人依相對人指示增設平行監造小組、增設建築工藝展
    示室所支出之費用，是否屬系爭契約工程範圍之變更、追加
    ，而應支給追加工程款，本院審酌系爭契約乃兩造依獎勵民
    間參與交通建設條例（下稱獎參條例）第38條規定所簽立，
    係屬BOT 投資案中之特許權契約類型，前揭工程款爭議之解
    決端視系爭契約之定性與解釋方法而定，故認由對BOT 投資
    案或相關契約類型向有鑽研之法律專業人士擔任主任仲裁人
    較為適當。又陳自強教授係德國慕尼黑大學法學博士，現任
    台灣大學法律學院專任教授，曾就工程契約解釋發表相關論
    文，復曾擔任行政院公共工程委員會採購申訴審議委員會委
    員，並有就相關工程契約條款解釋爭議擔任主任仲裁人之經
    驗，應屬適當擔任系爭仲裁事件之主任仲裁人，爰選定其為
    系爭仲裁事件之主任仲裁人。
四、依仲裁法第9 條、第52條、非訟事件法第21條第2 項、第24
    條第1 項、民事訴訟法第95條、第78條，裁定如主文。
中    華    民    國    100   年    1     月    17    日
                  民事第二庭  法  官  賴文姍
以上正本係照原本作成。
本裁定不得抗告。
中    華    民    國    100 年      1     月    17    日
                              書記官  賴朱梅